

ACERCA DE MÍ

Tengo 20 años y me considero una persona con gran capacidad de adaptación en diferentes entornos laborales. Actualmente, me enfoco en el desarrollo de software, aplicando un enfoque eficiente en la resolución de problemas. Cuento con experiencia en atención al cliente, lo cual me ha enseñado a comunicarme de manera clara y cordial, y a gestionar situaciones de presión con paciencia y eficacia, habilidades que ahora aplico en mi camino profesional en tecnología.

DATOS DE CONTACTO

Celular: (011) 55268561

Correo: juansaavedraacostab@gmail.com

P Balvanera, CABA

EDUCACIÓN

CBC de Medicina

5/6materias aprobadas

Curso de Bartender Profesional

Profesor Pablo Lopardo.

• Ingenieria en Desarrollo de Software Universidad Argentina de la Empresa (UADE)

En curso.

JUAN M. SAAVEDRA

Estudiante de Ingeniería de Sistemas

• <u>PORTAFOLIOPROFESIONAL:</u> <u>HTTPS://JSAAVEDRA09.GITHUB.IO/PORTFOLI</u> <u>OJUAN/</u>

EXPERIENCIA LABORAL

Recepcionista y Ayudante de Consultorio Médico

Consultorio Dr. Hernando Saavedra, Junio 2021 - Julio 2022, Bogotá - Colombia.

- · Atención al Cliente. · Trato con Pacientes.
- · Organización y Limpieza General.
- Asistencia Medica y Trato Directo con Pacientes

Vendedor en Kiosco

Arigato Kiosco, desde Agosto 2022 - Enero 2023, Buenos Aires - Argentina.

- · Atencion al Cliente. · Manejo de Caja.
- Reposición de Productos y Limpieza General del Espacio.
- Manejo de Stock.

Camarero y Bartender

Rabia Bar, Marzo 2023 - Noviembre 2023, Buenos Aires - Argentina.

- · Atencion al Cliente. · Trabajo en Equipo.
- Trabajo bajo presión y Agilidad.
 Limpieza y Orden General del Espacio.
- Elaboración de Tragos Clásicos y de Autor. Conocimiento sobre Destilados y Licores.

Barista

Margen del Mundo, desde Abril 2024 -Actualidad Buenos Aires - Argentina.

- Buenos Aires Argentina.
- Atención al Cliente.
 Elaboración de Café.
- Realización de Stock y Calibración de Espresso.
- Limpieza y Orden General del Espacio.